臺灣臺中地方法院刑事判決　　　　　　　　　　　　九十二年度訴字第二三一四號
　　公　訴　人　臺灣臺中地方法院檢察署檢察官
　　被　　　告　丁○○
　　選任辯護人　許錫津律師
右列被告因違反毒品危害防制條例等案件，經檢察官提起公訴（九十一年度偵字第二
二三七三號），本院判決如左：
    主  文
丁○○共同運輸第二級毒品，累犯，處有期徒刑拾年，併科罰金新台幣壹佰萬元，罰
金部分如易服勞役，以罰金總額與陸個月之日數比例折算，褫奪公權伍年。
如附表一所示之物沒收銷燬之。
如附表二所示之物，沒收之，如全部或一部不能沒收時，分別依附表二所示追徵其價
額或以其財產抵償之。
    事  實
一、丁○○（綽號阿空）曾因違反麻醉藥品管理條例案件，經台灣士林地方法院判處
    有期徒刑四月確定，於民國（下同）八十七年三月二十四日執行完畢。猶不知悔
    改，透過乙○○介紹認識丙○○（因與本案有共犯關係，另案由台灣桃園地方法
    院檢察署檢察官起訴，並經台灣桃園地方法院判決確定，現在執行中），知悉丙
    ○○因生意失敗積欠債務，並遭地下錢莊催債，亟需用錢。於九十一年八月間某
    日，約在台中市○○○路與美村路口附近之胡桃鉗咖啡廳見面，決意與丙○○及
    姓名年籍不詳綽號「超哥」之成年男子，及另三名姓名年籍不詳之成年男子，共
    同基於運輸管制進出口物品第二級毒品安非他命之犯意聯絡，約定由丙○○前往
    大陸地區，自大陸地區廣東省運輸夾帶管制進出口物品第二級毒品安非他命、非
    法進口臺灣，如事情辦成，丙○○可獲得新臺幣（下同）八萬元之報酬。丙○○
    遂於九十一年十月十五日上午，經由丁○○之安排，先至臺中市○○路與忠明南
    路口，向不知情之旅行社小姐郝真儀拿取至香港的中華航空公司來回機票各一份
    ，再到臺中市○村○路○○○路交岔路口之「７－eleven」便利商店外，由丁○
    ○交付十八萬元予丙○○轉交給在大陸地區安排之「超哥」，另交付五千元予丙
    ○○俾供其至香港後辦理簽證及給付車資之交通費用。丙○○遂於同日搭機至香
    港，到了香港再以丁○○所提供（為丁○○所有）之行動電話乙支（ＮＯＫＩＡ
    六一五０，含電池二個，嗣已扣案）打電話予「超哥」，「超哥」叫丙○○搭車
    至廣東省東莞市之德信酒店，「超哥」再至該酒店接送丙○○至東莞市石龍鎮之
    帝都酒店，丙○○並於同日晚上十時三十分許下榻於該酒店第三一０號房，在該
    處將丁○○所託付之十八萬元交予「超哥」，並停留於該酒店內等候消息。迨至
    九十一年十月二十一日下午二時三十分許，「超哥」自帝都酒店帶丙○○至中興
    酒店第八二八號房，由「超哥」將第二級毒品安非他命（其中含有微量之第三級
    毒品苯甲嗎，丙○○與丁○○均不知情）四大包以「超哥」所有之透明膠帶綁
    縛於丙○○身上腹部，再由前述三名與渠等具有共同犯意聯絡之姓名年籍不詳之
    成年男子，駕駛轎車搭載丙○○（一人開車，另二名則與丙○○坐在後座）至廣
    東省深圳市黃崗口岸，由丙○○轉車至香港機場，再於同日晚上八時二十五分許
    ，搭乘華航ＣＩ－六一四號班機，運輸夾帶前開第二級毒品安非他命（其中含有
    微量之第三級毒品苯甲嗎），由臺灣桃園中正機場入境，在桃園中正國際機場
    入境海關室時，為警查獲其私運之第二級毒品安非他命四大包（嗣經內政部警政
    署刑事警察局鑑定結果，發現內含甲基安非他命、微量安非他命、微量第三級毒
    品苯甲嗎成分），該些毒品先行採樣分四小包送行政院衛生署管制藥品管理局
    鑑定，其中一包含塑膠袋重０．九六一公克、一包含塑膠袋重一．０七三公克、
    一包含塑膠袋重０．九四五公克、一包含塑膠袋重一．０二三公克；其餘經送內
    政部警政署刑事警察局鑑定，其中一包含塑膠袋重四三七．八八公克，淨重四一
    七．七一公克，取樣０．一七公克已鑑驗用罄，驗餘淨重四一七．五四公克；一
    包含塑膠袋重五００一．一一公克，淨重四七一．七一公克，取樣０．一一公克
    已鑑驗用罄，驗餘淨重四七一．六公克；一包含塑膠袋重五八九．四九公克，淨
    重五五０．五九公克，取樣０．一七公克已鑑驗用罄，驗餘淨重五五０．四二公
    克；一包含塑膠袋重五四０．０二公克，淨重五０七．０九公克，取樣０．一七
    公克已鑑驗用罄，驗餘淨重五０六．九二公克。並扣有四大包毒品之包裝四個（
    分別重二○‧一七公克、四五二九‧四公克、三八‧九公克、三二‧九三公克）
    、與毒品包裝上封貼之透明膠帶，後經丙○○女友廖千葉帶往臺灣桃園地方法院
    扣案之ＮＯＫＩＡ六一五０行動電話壹支、電池貳個。
二、案經內政部警政署保安警察第三總隊第一大隊報告台灣台中地方法院檢察署檢察
    官偵查起訴。
    理      由
一、訊據被告丁○○矢口否認涉有右開運輸毒品犯行，辯稱：雖跟丙○○去過大陸一
    次，去大陸的目的是要找丙○○被遣返回大陸之妻子龐思梅，而且丙○○還另外
    找了六個大陸女子給伊看，可選一個作太太，其餘的可以引進台灣賺錢，渠等去
    大陸的機票費用係由伊先支付，但如果有中意大陸女子，伊便負責來回機票費用
    ，不然便由丙○○負責，伊幫丙○○付過二次機票費用，但並未要丙○○自大陸
    運輸毒品安非他命回台灣等語。惟查：
  (一)共犯丙○○在桃園中正國際機場入境時經警方查獲之四大包結晶品，經警員先行
    採樣分四小包送行政院衛生署管制藥品管理局鑑定，均檢出第二級毒品甲基安非
    他命成分，其中一包含塑膠袋重０．九六一公克、一包含塑膠袋重一．０七三公
    克、一包含塑膠袋重０．九四五公克、一包含塑膠袋重一．０二三公克之事實，
    有行政院衛生署管制藥品管理局檢驗成績書為證（見台灣桃園地方法院檢察署九
    十一年偵字第一九二六六號案卷《下稱前案桃偵卷》）；另其餘扣案之四大包結
    晶品，經送內政部警政署刑事警察局鑑定，亦均檢出第二級毒品甲基安非他命、
    微量安非他命成分成分，其中一包含塑膠袋重四三七．八八公克，淨重四一七．
    七一公克，取樣０．一七公克已鑑驗用罄，驗餘淨重四一七．五四公克；一包含
    塑膠袋重五００一．一一公克，淨重四七一．七一公克，取樣０．一一公克已鑑
    驗用罄，驗餘淨重四七一．六公克；一包含塑膠袋重五八九．四九公克，淨重五
    五０．五九公克，取樣０．一七公克已鑑驗用罄，驗餘淨重五五０．四二公克；
    一包含塑膠袋重五四０．０二公克，淨重五０七．０九公克，取樣０．一七公克
    已鑑驗用罄，驗餘淨重五０六．九二公克（以上四大包測得之第二級毒品甲基安
    非他命平均純度約為百分之九三．七），有內政部警政署刑事警察局九十二年二
    月二十日刑鑑字第０九二０００四六二四號鑑驗通知書乙紙可稽（見台灣桃園地
    方法院九十一年重訴字第六十三號案卷《下稱前案桃院卷》），堪認丙○○所運
    輸者確係第二級毒品安非他命無訛。
  (二)共犯丙○○於九十一年十月十五日上午，經由被告丁○○之安排，先至臺中市○
    ○路與忠明南路口，向不知情之旅行社小姐郝真儀拿取至香港的來回機票，再到
    臺中市○村○路○○○路交岔口之「７－eleven」便利商店外，由被告丁○○交
    付十八萬元予丙○○轉交給超哥，另交付五千元予丙○○俾供其至香港後辦理簽
    證及給付車資。丙○○遂於同日搭機至香港，在香港撥打Ｚ000000000
    00000號電話給在大陸地區之「超哥」，經「超哥」指示再轉車至大陸地區
    廣東省東莞市德信酒店，於同日晚上十時三十分許在「超哥」安排下，下榻於東
    莞市石龍鎮之帝都酒店第三一０號房，並將被告丁○○所託付之十八萬元交予「
    超哥」。迨九十一年十月二十一日下午十四時三十分許，「超哥」自帝都酒店帶
    丙○○至中興酒店第八二八號房，由「超哥」將第二級毒品安非他命（其中含有
    有微量之第三級毒品苯甲嗎），四大包以膠帶綁縛於丙○○身上，再由另三名
    男子，駕駛轎車搭載丙○○至廣東省深圳市黃崗口岸，丙○○再轉車至香港機場
    ，而於同日（十月二十一日）下午八時二十五分許，搭乘華航ＣＩ－六一四號班
    機，運輸夾帶前開第二級毒品安非他命（其中含有有微量之第三級毒品苯甲嗎
    ），由臺灣桃園中正機場入境，事成之後，丙○○可獲得八萬元的事實，迭據同
    案共犯丙○○於警訊、台灣桃園地方法院檢察署偵訊、及台灣桃園地方法院訊問
    中供承綦詳，核與證人郝真儀於台灣桃園地方法院證述之情相符（見前案院卷九
    十二年三月二十一日訊問筆錄），被告亦於警訊坦承於九十一年十月十五日撥電
    予丙○○叫其至旅行社拿機票，且有丙○○筆記紙二紙，其中第一紙記載「超哥
    」電話000000000000000號等、「空哥」（丁○○）電話000
    0000000、第二紙記載：「來工」十八萬元等內容附卷可佐。又丙○○於
    九十一年十月二十一日下午八時二十五分許，搭乘華航ＣＩ－六一四號班機，以
    在透明膠帶將毒品綁縛在身上腹部之方式，運輸夾帶前開第二級毒品安非他命（
    其中含有有微量之第三級毒品苯甲嗎），由臺灣桃園中正機場入境而為警查獲
    之事實，辯護人聲請傳訊丙○○以證人身分，行交互詰問，丙○○（於本院審理
    時，其同意以證人身分具結作證）證稱：「我和丁○○有一起去找龐思梅。當時
    的旅費是丁○○出的」，辯護人問：「跟被告去大陸之目的，是否要找大陸女子
    到台灣來打工？」證人丙○○答：「沒有」。辯護人問：「與被告找龐思梅之前
    （到北海之前）有無先到深圳找一位綽號超哥之人？」，證人丙○○答：「有，
    九十一年九月二日到九月十日之間」，「我去參加龐思梅哥哥的婚禮之後，就回
    到深圳，在那裡一直在等減肥藥，直到九月十一日再到廣西去找朋友，丁○○就
    先回台」，「我考慮事情已發生，我才承擔，因我做錯事，當初我們說的是帶減
    肥藥，結果回來變成安非他命，他沒有想到，我也沒有想到，我根本並不知道那
    是何東西」，辯護人問：「於偵查時，你說是綽號超哥幫你把東西綁於腰上，你
    說『我懷疑那不是減肥藥』？」，證人丙○○答：「是的，我當時是懷疑」，「
    所有的東西，我並沒有見過，是丁○○與綽號超哥在聯絡的，他們要我帶我就帶
    ，且我的行動是被控制的」，「我在大陸的吃住都是他們在安排，我的台胞證被
    他們控制住。等把攜帶的物品都綁於腰部後，等結完帳後才把台胞證還給我，還
    叫他們的人載我到黃崗口岸。當初如果是我不想帶的話，我可以走，這是另外想
    的，因我身上沒有錢，他們幫我買車票直接坐到機場」，「綽號超哥並沒有派人
    跟著我。如我丟掉東西，我回到台灣，沒有把東西交給他？這些錢誰要賠」，辯
    護人問：「你是替被告或綽號『超哥』帶這些東西回來？」，證人丙○○答「我
    是替被告帶東西回台的」，辯護人問「你帶的東西，是被告向綽號『超哥』買毒
    品？」，證人丙○○答「是的」，「綽號超哥只是跟我提醒，回來可以向被告拿
    ，但我去之前，我跟被告二人就協議好代價，回來時，錢才向被告拿」，「我去
    大陸之前，我們就有通話紀錄，當天我要去時，有在台中市○村○路○○○路交
    岔路口之『７－eleven』便利商店，託我把錢帶過去。毒品的部分我並不知道它
    的價值，如果我知道是毒品我也不會帶，我只是想賺錢而已」，「我們談帶減肥
    藥，他們還叫郝真儀到現場，由我把護照、台胞證交給丁○○，丁○○轉交給郝
    真儀，安排買機票」，「當初談到要帶減肥藥，就順便提到報酬」，「當時我沒
    有懷疑過，減肥藥有好幾種成分，我以為是要帶回來加工」，「我知道是走私，
    但不知道觸犯何罪，但被抓到會被罰錢」，「因地下錢莊要錢，逼我還錢，我欠
    錢，才替他帶」，「於九十一年九月二十一下午二日下午二點鐘的時候，才知道
    是毒品，綽號超哥在綁時我懷疑是毒品。等回國之後被查獲後，警員就告訴我是
    毒品」，「當時我想放棄，因我的護照被押在他那裡，又我回國時，沒有東西交
    還被告，他要我賠，要如何？」，「出發之前，丁○○交給我十八萬五千元。丁
    ○○叫我自己去拿機票，再向丁○○拿錢。丁○○是在九十一年九月二日就交給
    我手機，並沒有含門號，是空機」，「丁○○叫我拿給綽號超哥十八萬元，買減
    肥藥用。五千元是我的車費、簽證費用」等語。上開證人丙○○歷次供述，及在
    本院審理時以證人身分結證明確，核與事實相符。又本案共犯丙○○如何非法進
    口及運輸系爭毒品等情，除據證人孫晉榮（臺北關稅局人員）、證人周建平、許
    承翔（保安警察第三總隊第一大隊刑事組人員）於台灣桃園地方法院前案中證述
    綦詳外，且經台灣桃園地方法院當庭勘驗扣案之毒品，其上確黏貼有透明膠帶無
    訛、並有前開財政部台北關稅局函、台北關稅局扣押貨物運輸工具收據及搜索筆
    錄各乙紙、前開扣案毒品之照片六幀、被告丁○○提供予丙○○作為連絡用之Ｎ
    ＯＫＩＡ六一五０手機一支、電池二個等扣案足稽，堪認共犯丙○○於前開案件
    中自白與事實相符。
  (三)由上述以證人身分訊問同案共犯丙○○，丙○○結證證述係被告丁○○叫其去大
    陸地區，機票費用係由被告支付。其並未介紹大陸女子給被告認識，亦無找六名
    大陸女子給被告看，更無如被告有中意之大陸女子，即由被告支付機票錢這回事
    。「超哥」係被告朋友，被告向「超哥」買毒，叫其帶回來。九十一年十月十五
    日之機票費用係被告支付，因為其第一次到大陸沒有拿到貨，所以被告叫其再去
    一次。被告說會給其報酬八萬元，但其在機場就被查獲，所以沒拿到錢，錢是要
    拿來還地下錢莊的錢等語。足見被告為丙○○支付赴大陸之機票費用，目的係要
    丙○○為伊運送毒品，而非要使丙○○為其介紹大陸女子，是被告前開所辯，顯
    屬虛妄，難以採信。至被告辯稱其不知該毒品內含第三級毒品苯甲嗎成分乙節
    ，茲查前開毒品經鑑定結果，雖含微量第三級毒品苯甲嗎成分，惟因其成分既
    屬微量，而客觀言之，若非經以儀器鑑定，一般人自該些毒品外觀（米白透明結
    晶體），顯然無法辨析該些毒品除安非他命外，是否另含其他毒品成分，被告辯
    以不知含有微量第三級毒品苯甲嗎成分一節，則其此部分辯解，尚值採信，附
    此敘明。
  (四)前開扣案之毒品係透過被告丁○○安排，由丙○○自大陸地區運輸回台之事實，
    除據同案共犯丙○○迭於警訊、台灣桃園地方法院檢察署偵訊及台灣桃園地方法
    院訊問時一致供述綦詳外，且丙○○於本院結證時供稱其本次至大陸地區運毒之
    機票係丁○○付款而安排其向證人郝真儀取票乙節之事實，亦核與證人郝真儀證
    稱十月十五日早上丙○○與她約在公司樓下拿機票，丙○○叫她向丁○○收錢，
    她即以電話與丁○○確認並約定時間、地點收錢，她有收到該筆來回機票款項等
    語相符（見前案院卷九十二年三月二十一日訊問筆錄）。又被告於警訊供稱門號
    0000000000號電話為伊本人使用之行動電話乙節，亦核與同案共犯丙
    ○○於前案警訊所述及證人郝真儀於台灣桃園地方法院訊問時之證詞相符（見前
    案院卷九十二年三月二十一日訊問筆錄）。依本案卷附及前案院卷附00000
    00000號電話之通聯紀錄所示，該電話於九十一年十月十四日晚上七時五十
    四分四十秒起即與「超哥」使用之門號0000000000000000號有
    相互通聯之情形，同日晚上八時十九分十二秒起即有與丙○○所持用之0000
    000000號行動電話通聯之情形，迨翌日（十月十五日）上午十時三十五分
    許起，亦有與證人郝真儀所用之0000000000號行動電話、及超哥前述
    門號交錯通聯之情形；另該電話於九十一年十月十五日至十月二十一日間，均有
    與0000000000000000號電話通聯之情形，足見丙○○及證人郝
    真儀前開所述確係實在。則被告丁○○與丙○○及超哥間，就此次運輸第二級毒
    品之犯行間，均有犯意聯絡、行為分擔之情，堪以認定。
二、按自大陸地區私運物品進入台灣地區，以私運物品進口論，懲治走私條例第十二
    條訂有明文。次按安非他命為毒品危害防制條例第二條第二項第二款所規定之第
    二級毒品，此毒品非經許可，不得無故販賣、運輸；且係行政院依懲治走私條例
    第二條第四項所公告之「管制物品項目及其數額」甲項第四款之規定，係管制進
    出口物品。是核被告丁○○所為，係犯懲治走私條例第二條第一項之私運管制物
    品進口罪及毒品危害防制條例第四條第二項之運輸第二級毒品罪。被告基於共同
    犯意參與運輸第二級毒品行為，其共犯於運輸前後所為之持有，被告仍有共同犯
    罪存在，從而其持有第二級毒品安非他命之低度行為，應分別為運輸之高度行為
    所吸收，不另論罪。被告所犯懲治走私條例第二條第一項之私運管制物品進口罪
    及毒品危害防制條例第四條第二項之運輸第二級毒品罪，係一行為觸犯上開二罪
    名，為想像競合犯，應從一重之毒品危害防制條例第四條第二項之運輸第二級毒
    品罪處斷。被告與丙○○、「超哥」、及如犯罪事實欄所述之另不知真實姓名之
    三名成年男子間，有犯意聯絡、行為分擔，為共同正犯。被告丁○○曾因違反麻
    醉藥品管理條例案件，經台灣士林地方法院判處有期徒刑四月確定，於八十七年
    三月二十四日執行完畢，有臺灣臺中地方法院檢察署刑案資料查註紀錄表、及臺
    灣高等法院被告全國前案紀錄表各一份附卷可按，其於五年內再犯本件有期徒刑
    之罪，為累犯，應依法加重其刑。爰審酌被告干犯法紀，運輸第二級毒品入境，
    其所運輸之數量淨重合計高達一千九百多公克，情節甚重，戕害國人身心健康至
    鉅，且利用丙○○生意失敗積欠債務，遭地下錢莊逼債之危迫狀態，利誘丙○○
    犯此重罪，事後復否認犯行，不知悔悟等一切情狀，從重量處十年有期徒刑，併
    科新台幣一百萬元罰金，且就罰金部分，諭知易服勞役之折算標準，並依被告犯
    罪之性質，認有褫奪公權之必要，爰併依刑法第三十七條第二項之規定，宣告褫
    奪公權五年。
三、扣案之毒品安非他命（含微量第三級毒品苯甲嗎成分），為警先採樣四小包（
    其中一包含塑膠袋重０．九六一公克、一包含塑膠袋重一．０七三公克、一包含
    塑膠袋重０．九四五公克、一包含塑膠袋重一．０二三公克）；其餘四大包（其
    中一包淨重四一七．七一公克，取樣０．一七公克已鑑驗用罄，驗餘淨重四一七
    ．五四公克；一包淨重四七一．七一公克，取樣０．一一公克已鑑驗用罄，驗餘
    淨重四七一．六公克；一包淨重五五０．五九公克，取樣０．一七公克已鑑驗用
    罄，驗餘淨重五五０．四二公克；一包淨重五０七．０九公克，取樣０．一七公
    克已鑑驗用罄，驗餘淨重五０六．九二公克），係被告所運輸之毒品，除上述毒
    品之包裝塑膠袋外，應依毒品危害防制條例第十八條第一項前段規定，宣告沒收
    銷燬之。另前開四大包毒品之包裝四個（經計算，分別重二十．一七公克、四五
    二九．四公克、三八．九公克、三二．九三公克），既可與前開毒品分別鑑秤其
    重量，與毒品即無難以析離情事，則該些毒品包裝及其上封貼之透明膠帶，係供
    被告犯罪所用之物，已如前述，復無他人出面主張權利，共犯丙○○供稱膠帶係
    超哥所有，而毒品包裝應亦認係屬被告之共犯所有，併依同條例第十九條第一項
    宣告沒收。另前開四小包毒品之包裝塑膠袋共四個，係警員採證所查獲之毒品樣
    品所用之包裝，並非被告供犯罪所用之物，爰不為沒收之諭知。另扣案之ＮＯＫ
    ＩＡ六一五０行動電話乙支、電池二個，為被告丁○○所有，此業據被告供明在
    卷，且係供運輸毒品作為聯絡之用，為共犯供犯罪所用之物，爰亦依同條例第十
    九條第一項宣告沒收。未扣案之被告所搭乘之中華航空公司香港－台灣桃園來回
    機票各一份，係被告丁○○付費提供共犯丙○○搭機運送毒品之用，此亦據同犯
丙○○供明無訛，為供共犯運輸毒品犯罪所用之物，亦應依毒品危害防制條第十
    九條第一項之規定宣告沒收，並諭知如全部或一部不能沒收時，追徵其價額。至
    被告丁○○交付共犯丙○○之十八萬元及五千元，其中十八萬元係交付超哥，另
    五千元係供被告在香港辦理簽證及給付車資之交通費用，此亦據共犯丙○○供承
    在卷，亦屬供被告犯罪所用之物，亦應依毒品危害防制條第十九條第一項之規定
    宣告沒收，並諭知如全部或一部不能沒收時，以其財產抵償之。
據上論斷，應依刑事訴訟法第二百九十九條第一項前段，毒品危害防制條例第四條第
二項、第十八條第一項前段、第十九條第一項，懲治走私條例第二條第一項、第十二
條、第十一條，刑法第十一條前段、第二十八條、第五十五條、第四十七條、第四十
二條第三項、第三十七條第二項，判決如主文。
本案經檢察官甲○○到庭執行職務
中      華      民      國    九十三    年      一      月     三十     日
                                臺灣台中地方法院刑事第三庭
                                  審判長法  官 劉錫賢
                                        法  官 陳得利
                                        法  官 黃松竹
右正本證明與原本無異。
如不服本判決，應於判決送達後十日內向本院提出上訴狀( 應附繕本 )，上訴於
臺灣高等法院。
                                        書記官
中      華      民      國    九十三    年      一      月     三十     日
附表一：
    扣案之第二級毒品安非他命（含微量第三級毒品苯甲嗎成分），肆小包（其中
    壹包含塑膠袋重零點玖陸壹公克、壹包含塑膠袋重壹．零柒公克、壹包含塑膠
    袋重零點玖肆伍公克、壹包含塑膠袋重壹點零貳公克，以上塑膠袋不為沒收）
    ；及其餘肆大包（其中壹包驗餘淨重肆百拾柒點伍肆公克；壹包驗餘淨重肆佰柒
    拾壹點陸公克；壹包驗餘淨重伍佰伍拾點肆貳公克；壹包驗餘淨重伍佰零陸點玖
    貳公克，以上塑膠袋另行沒收），沒收銷燬之。
附表二：
    扣案肆大包毒品之包裝肆個（分別重貳拾點壹柒公克、肆仟伍佰貳拾玖點肆公克
    、拾捌點玖公克、拾貳點玖公克）、與毒品包裝上封貼之透明膠帶、ＮＯ
    ＫＩＡ六一五０行動電話壹支、電池貳個，均沒收。
    未扣案之中華航空公司香港－台灣桃園來回機票各壹份，沒收之，如全部或一部
    不能沒收時，追徵其價額。
    未扣案新臺幣拾捌萬元及伍仟元，沒收之，如全部或一部不能沒收時，以其財產
    抵償之。
毒品危害防制條例第四條
製造、運輸、販賣第一級毒品者，處死刑或無期徒刑；處無期徒刑者，得
併科新台幣一千萬元以下罰金。
製造、運輸、販賣第二級毒品者，處無期徒刑或七年以上有期徒刑，得併
科新台幣七百萬元以下罰金。
製造、運輸、販賣第三級毒品者，處五年以上有期徒刑，得併科新台幣五
百萬元以下罰金。
製造、運輸、販賣專供製造或施用毒品之器具者，處一年以上七年以下有
期徒刑，得併科新台幣一百萬元以下罰金。
前四項之未遂犯罰之。
懲治走私條例第二條
私運管制物品進口﹑出口逾公告數額者，處七年以下有期徒刑，得併科新
台幣二十萬元以下罰金。
以犯前項之罪為常業者，處三年以上十年以下有期徒刑，得併科新台幣三
十萬元以下罰金。
第一項之未遂犯罰之。
第一項所稱管制物品及其數額，由行政院公告之。
